臺灣花蓮地方法院刑事判決　　　　　　　　　　　　　　九十一年度易字第三四號
　　公　訴　人　臺灣花蓮地方法院檢察署檢察官
　　被　　　告　甲○○
右列被告因竊盜案件，經檢察官提起公訴（九十一年度偵字第一四八號），本院判決
如左：
    主  文
甲○○連續竊盜，累犯，處有期徒刑月，如易科罰金，以佰元折算壹日。
    事  實
一、甲○○（原名陳惠玉，民國九十年八月十六日改名）於八十一年間因違反麻醉藥
    品管理條例案，經臺灣板橋地方法院判處有期徒刑五年八月，八十二年十二月十
    五日確定，於八十八年七月二十八日縮刑假釋期滿執行完畢，猶不知悔改，意圖
    為自己不法之所有，基於概括犯意，於九十年十二月二十七日凌晨三時三十分許
    ，至花蓮市中華市場內，先後竊取丙○○所有，置於甲四攤位之電話機乙台；徐
    烔銘所有，置於市場內甲三攤位冰箱內之豬肉六台斤，得手後，置於二只塑膠袋
    內，正欲離去之際，為亦在市場內從事豬肉買賣生意之乙○○發現，報警究辦。
二、案經花蓮縣警察局花蓮分局報告臺灣花蓮地方法院檢察署檢察官偵查起訴。
    理  由
一、訊據被告甲○○否認有右揭竊盜犯行，辯稱：我是在家附近走路運動，本來想去
    美崙山，因為尿急，所以才去市場上廁所。我沒有拿那些東西，我是有皮包及壹
    個塑膠袋，我有看到豬肉攤位上有二包塑膠袋，但我不知道那裡面有何東西。經
    查，被告於警訊中供稱：當時我在花蓮市中華市場第五號攤架上發現該兩包物品
    （分別包裝有豬肉及電話一只），我正要拿兩包物品時被乙○○發現，他叫我不
    要動，拿給他看是什麼東西，然後警察人員就到現場，證人乙○○於警訊中證稱
    ：當時我正下貨（豬肉）至攤號第甲五號時，在攤架旁通道便看見攤架下面有紅
    色的東西，但不知為何物，而豬肉在放置甲五號攤架時，就看見一名女子（指被
    告）從該攤架內下面站起來並走出攤架，當時該名女子兩隻手各提著一只塑膠袋
    ，我因見其很可疑，便問所提是什麼東西，該名女子回答：是她的東西，但因我
    看見該女子所提的二只塑膠袋內，分別裝豬肉及電話，而那時市場內尚未開始做
    生意，所以懷疑有問題，就請該女子不要離開，並立即打電話報警。（以上分別
    見警卷第九頁、第十二頁），被告於警訊中之陳述核與證人乙○○警訊中證述情
    節相符；此外，復有贓物領據、現場圖、刑案現場照片六幀在卷可憑。
    被告前開所辯，無非事後卸責之詞，尚難採信，本件事證明確，被告竊盜犯行堪
    予認定，被告犯行洵堪認定，應依法論科。
二、核被告甲○○所為，係犯刑法第三百二十條第一項之竊盜罪。被告先後竊盜犯行
    ，時間緊接，所犯係構成要件相同之罪，均顯係基於概括犯意而為之，為連續犯
    ，應依刑法第五十六條之規定論以一罪並加重其刑。又被告於八十一年間因麻醉
    藥品管理條例案，經臺灣板橋地方法院判處有期徒刑五年八月，八十二年十二月
    十五日確定，於八十八年七月二十八日縮刑假釋期滿執行完畢，此有臺灣高等法
    院被告全國前案紀錄表存卷可按，其於刑之執行完畢後五年內再犯本件有期徒刑
    以上之罪，為累犯，應依刑法第四十七條規定加重其刑，並遞加重之。爰審酌被
    告有上揭前科素行不佳、其竊取電話、豬肉價值非鉅犯罪後飾詞狡辯之態度等一
    切情狀，量處如主文所示之刑，並諭知易科罰金之折算標準。
據上論斷，應依刑事訴訟法第二百九十九條第一項前段，刑法第三百二十條第一項、
第五十六條、第四十七條、修正後刑法第四十一條第一項前段，罰金罰鍰提高標準條
例第一條前段、第二條，判決如主文。
本案經檢察官簡淑如到庭執行職務。
中      華      民      國    九十一    年      三      月    二十二    日
                              臺灣花蓮地方法院刑事庭
                                  法  官  林  麗  玉
右正本證明與原本無異。
如對本判決不服，應於送達後十日內，向本院提出上訴狀。（應抄附繕本）告訴人或
被害人如對於本判決不服者，應具備理由請求檢察官上訴，其上訴期間之計算係以檢
察官收受判決正本之日期為準。
                                  法院書記官
中      華      民      國    九十一    年      三      月    二十七    日
附錄本判決論罪之法律條文：
刑法第三百二十條第一項：
意圖為自己或第三人不法之所有，而竊取他人之動產者，為竊盜罪，處五年以下有期
徒刑、拘役或五百元以下罰金。
意圖為自己或第三人不法之利益，而竊佔他人之不動產者，依前項之規定處斷。
前二項之未遂犯罰之。
